臺灣高等法院臺南分院刑事判決
110年度上訴字第666號
上  訴  人  臺灣臺南地方檢察署檢察官
被      告  黃晨皓



指定辯護人  陳妙真律師
上列上訴人因被告毒品危害防制條例案件，不服臺灣臺南地方法
院109年度訴字第1481號中華民國110年4月21日第一審判決（起
訴案號：臺灣臺南地方檢察署109年度偵字第15796號、第17389
號、第17453號），提起上訴，本院判決如下：
    主  文
原判決撤銷。
黃晨皓犯如附表編號1至3所示之罪，各處如附表編號1至3「本院
諭知主文欄」所示之刑及沒收。應執行有期徒刑伍年陸月。沒收
部分併執行之。
    事  實
一、黃晨皓明知甲基安非他命為毒品危害防制條例所定之第二級
    毒品，依法不得販賣、持有，竟基於販賣第二級毒品甲基安
    非他命以營利之犯意，以其持用之門號0000000000號行動電
    話1支作為聯繫工具，連接網際網路使用通訊軟體LINE帳戶
    名稱「Mart」，與陳順益聯絡交易甲基安非他命事宜後，再
    於附表編號1至3所示之時間、地點，以如附表編號1至3所示
    之金額販賣甲基安非他命(起訴書誤載為安非他命)予陳順益
    。嗣於民國109年8月26日為警持臺灣臺南地方法院核發之搜
    索票，至臺南市○○區○○路000巷00號黃晨皓住處執行搜索，
    扣得門號0000000000號行動電話1支(含SIM卡1張)，查悉上
    情。
二、案經臺灣臺南地方檢察署檢察官指揮嘉義縣警察局竹崎分局
    及臺南市政府警察局歸仁分局報告後偵查起訴。
    理  由
一、證據能力：
    按被告以外之人於審判外之陳述，雖不符刑事訴訟法第159
    條之1至第159條之4規定得為證據之情形，而經當事人於審
    判程序同意作為證據，法院審酌該言詞陳述或書面陳述作成
    時之情況，認為適當者，亦得為證據，刑事訴訟法第159條
    之5第1項定有明文。又刑事訴訟法第159條之5立法意旨，在
    於確認當事人對於傳聞證據有處分權，得放棄反對詰問權，
    同意或擬制同意傳聞證據可作為證據，屬於證據傳聞性之解
    除行為，如法院認為適當，不論該傳聞證據是否具備刑事訴
    訟法第159條之1至第159條之4所定情形，均容許作為證據，
    不以未具備刑事訴訟法第159條之1至第159條之4所定情形為
    前提。查本判決所引用之下列供述證據暨其他書證、物證，
    檢察官、被告黃晨皓及其辯護人於本院準備程序、審理時，
    均同意作為本案證據（見本院卷第65至67頁、第121頁），
    且於本院逐一提示後，迄於言詞辯論終結前亦未聲明異議，
    本院審酌上開證據資料製作時之情況，尚無違法不當及證明
    力明顯過低之瑕疵，認以之作為證據應屬適當，而有證據能
    力。
二、認定犯罪事實所憑之證據及理由：
㈠、上揭事實，業據被告於警詢、偵訊、原審訊問及審理與本院
    審理時坦承在卷(見0000000000號警卷－以下稱警卷二－第3至
    10頁；偵卷第213至220頁；聲羈卷第18至19頁；原審卷第42
    至43頁、第81頁、第83至87頁；本院卷第64頁、第67頁、第
    120頁、第127頁、第130至131頁)，並據證人陳順益於警詢
    、偵訊時證述明確（見0000000000號警卷－以下稱警卷一－警
    卷第9至15頁、第19至23頁；警卷二第12至18頁；偵卷第187
    至190頁、第195至197頁），復有臺南市政府警察局歸仁分
    局指認犯罪嫌疑人紀錄表、被告與證人陳順益間以通訊軟體
    LINE對話記錄翻拍照片、中國信託商業銀行股份有限公司10
    9年7月29日中信銀字第109224839184369號函及所附被告帳
    戶開戶基本資料、存款交易明細表、原審法院核發之109年
    度聲搜字第942號搜索票、嘉義縣警察局竹崎分局109年8月2
    6日製作之搜索扣押筆錄、扣押物品目錄表、嘉義縣警察局
    竹崎分局偵辦被告涉嫌販賣第二級毒品案偵查報告書在卷可
    稽（見警卷一第25至27頁、第29至75頁、第77至109頁；警
    卷二第22至68頁；4119號他卷－以下稱他卷一－第3至9頁；44
    77號他卷－以下稱他卷二－第89至99頁；偵卷第111至155頁）
    ，並有被告用以與證人陳順益聯繫購買毒品事宜之行動電話
    1支扣案足參，堪認被告上開任意性自白，核與客觀事證相
    符，應可採信。
㈡、被告及證人陳順益雖於警詢、偵訊時均就被告交付之第二級
    毒品部分，供稱係安非他命，然查安非他命為毒品危害防制
    條例第2條第2項第2款所列之第二級毒品，甲基安非他命則
    屬同條項款附表（即其附表二編號89）所載之相類製品，依
    改制前行政院衛生署管制藥品管理局之相關函釋，二者雖多
    為硫酸鹽或鹽酸鹽，可溶於水，為白色、略帶苦味之似冰糖
    狀結晶，但使用劑量及致死劑量，仍屬有別，且目前國內發
    現者都為甲基安非他命之鹽酸鹽（見司法院編印之「法官辦
    理刑事案件參考手冊㈠」第282頁、第292頁至第293頁），可
    見安非他命與甲基安非他命，係毒性有差別之第二級毒品。
    故被告及證人陳順益雖分別於警詢、偵訊，迭將「甲基安非
    他命」稱為「安非他命」，惟此僅係一般口語習用之稱呼，
    現時國內施用毒品者施用之安非他命類藥物，實以「甲基安
    非他命」為常，鮮有為「安非他命」者，參以證人陳順益向
    被告購買甲基安非他命施用後未久，為警於109年7月15日下
    午2時50分，在臺南市○○區○○路0段000號○○○○○店後方查獲，
    經陳順益同意採驗尿液，結果呈安非他命、甲基安非他命陽
    性反應一情，有臺灣臺南地方檢察署檢察官109年度毒偵字
    第1904號、第2046號緩起訴處分書在卷可參(見本院卷第103
    至105頁)，可見被告販賣予證人陳順益之所謂「安非他命」
    毒品應為甲基安非他命無誤，附此敘明。
㈢、又毒品交易向為政府查禁森嚴且重罰不予寬貸之犯罪行為，
    衡諸常情，倘非有利可圖，持有毒品之人當無輕易將所持有
    之毒品任意轉售他人，甘冒再次向他人購買時，遭查獲移送
    法辦之危險之理；而海洛因及甲基安非他命等毒品既經政府
    公告列管，未經許可不得持有、販售，自無一定之市場行情
    或公定價格，是各次買賣之價格，當亦有所差異，或隨供需
    雙方之資力、關係之深淺、需求之數量、貨源之充裕與否、
    販賣者對於資金之需求程度，以及政府查緝之態度，為各種
    不同之風險評估，而為機動性之調整，是其價格標準，自非
    一成不變，且販賣者從各種「價差」、「量差」或「純度」
    謀取利潤方式，亦有差異，然其所圖利益之非法販賣行為目
    的，則屬相同，並無二致，因此，販賣利得，除經被告坦承
    或其價量至臻明確外，確實難以究其原委，從而，舉凡有償
    交易，除足反證其確另基於某種非圖利本意之關係外，通常
    尚難因無法查悉其買進、賣出之差價，而諉無營利之意思，
    或阻卻販賣犯行之追訴。經查，被告於原審審理時自承，本
    件前後3次販賣甲基安非他命各新臺幣(下同)3,000元予證人
    陳順益，其每次可賺500元等語(見原審卷第85至86頁)，復
    於本院審理時供稱，販賣給陳順益3次甲基安非他命每次獲
    利都500元(見本院卷第131頁)，是被告販賣甲基安非他命予
    證人陳順益之犯行獲有價差之利潤，被告主觀上確有營利之
    意圖甚明。　　　　
㈣、綜上所述，本件事證明確，被告犯行均洵堪認定，自應依法
    論科。
三、論罪科刑之理由：
㈠、按行為後法律有變更者，適用行為時之法律。但行為後之法
    律有利於行為人者，適用最有利於行為人之法律，刑法第2
    條第1項定有明文。查被告為附表編號1、2所示行為後，毒
    品危害防制條例第4條第2項、第17條第2項於109年1月15日
    經總統公布修正，並於同年7月15日施行（同條例第19條第1
    項，並未修正），修正前毒品危害防制條例第4條第2項原規
    定：「製造、運輸、販賣第二級毒品者，處7年以上有期徒
    刑，得併科1,000萬元以下罰金」，修正後則規定「製造、
    運輸、販賣第二級毒品者，處無期徒刑或10年以上有期徒刑
    ，得併科1,500萬元以下罰金」。故修正後毒品危害防制條
    第4條第2項規定將徒刑及罰金上限均提高，經比較新舊法之
    結果，被告為附表編號1、2所示行為後之法律並未較有利於
    被告，依刑法第2條第1項前段規定，自應適用被告行為時即
    修正前毒品危害防制條例第4條第2項規定論處。另修正前毒
    品危害防制條例第17條第2項原規定：「犯第4條至第8條之
    罪於偵查及審判中均自白者，減輕其刑」；修正後毒品危害
    防制條例第17條第2項則規定：「犯第4條至第8條之罪於偵
    查及歷次審判中均自白者，減輕其刑」，而增加須於「歷次
    」審判中均自白，始得依該條項減輕之要件。經比較新舊法
    之結果，被告為附表編號1、2所示行為後之法律並未較有利
    於被告，依刑法第2條第1項前段規定，自應適用行為時即修
    正前毒品危害防制條例第17條第2項之規定。
㈡、甲基安非他命係屬毒品危害防制條例第2條第2項第2款所定之
    第二級毒品，不得非法持有、販賣，是被告於附表編號1、2
    所示販賣甲基安非他命予證人陳順益，所為均係犯修正前毒
    品危害防制條例第4條第2項販賣第二級毒品罪；被告於附表
    編號3所示販賣甲基安非他命予證人陳順益，所為則係犯毒
    品危害防制條例第4條第2項販賣第二級毒品罪。被告於附表
    所示各次販賣甲基安非他命前持有甲基安非他命之低度行為
    ，為其販賣之高度行為所吸收，不另論罪。
㈢、被告於附表所示先後3次販賣第二級毒品犯行間，時間有間，
    犯意各別，行為互殊，應予分論併罰。　　　　
㈣、被告就附表編號1、2所示販賣第二級毒品之犯行，於偵查、
    原審及本院審理時均自白不諱，業如前述，是就被告附表編
    號1、2所示2次犯行，均應依修正前毒品危害防制條例第17
    條第2項規定，分別減輕其刑。又被告就附表編號3所示販賣
    第二級毒品犯行，亦於偵查及歷次審理中均自白犯行在卷，
    合於毒品危害防制條例第17條第2項減輕其刑之要件，爰依
    該條項規定就被告如附表編號3所示犯行減輕其刑。
㈤、辯護人固主張被告前後3次販賣給陳順益之甲基安非他命每次
    僅有1～2克，每次獲利亦僅500元，且對象僅有陳順益1人，
    行為與無差別兜售之毒犯不同，被告又無前科，因年輕一時
    失慮偶罹刑章，犯後積極配合檢警調查程序，偵審中均坦承
    犯行，第3次犯行依毒品危害防制條例第17條第2項減輕後，
    最輕本刑仍為5年以上，被告再被查獲前即不再從事販毒工
    作，本身也沒有再施用毒品，與一般販毒之人被抓到才停止
    犯行不同，而有情堪憫恕、情輕法重之情形，應有刑法第59
    條之適用云云。惟按刑法第59條規定犯罪情狀顯可憫恕者，
    得酌量減輕其刑，固為法院依法得自由裁量之事項，然非漫
    無限制，必須犯罪另有特殊之原因與環境，在客觀上足以引
    起一般同情，認為即予宣告法定最低度刑期猶嫌過重者，始
    有其適用。如別有法定減輕之事由，應先依法定減輕事由減
    輕其刑後，猶嫌過重時，始得為之；若有2種以上法定減輕
    事由，仍應先依法定減輕事由遞減其刑後，猶嫌過重時，始
    得再依刑法第59條規定酌減其刑。為此項裁量減刑時，必須
    就被告全部犯罪情狀，予以審酌在客觀上是否有足以引起社
    會上一般人之同情，而可憫恕之情形，並於判決理由內詳加
    說明（最高法院88年度台上字第1862號、96年度台上字第29
    33號判決意旨參照）。被告知悉嚴令禁止販賣各類毒品，卻
    為圖小利而犯附表所示販賣第二級毒品犯行，衡酌被告本件
    販賣甲基安非他命次數有3次，雖如附表編號3所示該次販賣
    毒品之價金僅先收取1,000元，然3次販賣毒品金額合計高達
    9,000元，所販賣之毒品數量非微，對他人健康及社會秩序
    具有相當程度之危害，犯罪當時復無任何特殊之原因與環境
    ，在客觀上足以引起一般同情，當無顯然可憫之情狀，且被
    告就附表所示販賣第二級毒品犯行，雖有自白情形，然就其
    自白犯行已依毒品危害防制條例第17條第2項規定予以減輕
    其刑，被告經依修正前、後毒品危害防制條例第17條第2項
    之規定減輕其刑後，法定刑已大幅減輕，是於法定刑內就被
    告所犯附表所示販賣第二級毒品犯行予以量刑，符合罪刑相
    當性及比例原則，不致使一般人認失之過苛，而有情輕法重
    、情堪憫恕之情，應無適用刑法第59條減輕其刑之情狀，不
    宜再依刑法第59條規定酌減其刑，辯護人請求依刑法第59條
    酌減被告附表所示販賣第二級毒品之刑，並非可採，附此敘
    明。
四、撤銷改判之理由：　　　　　　　　
㈠、原判決以被告販賣第二級毒品犯行事證明確，因予論罪科刑
    ，固非無見。惟查:⑴按有罪之判決書，應於理由內記載認定
    犯罪事實所憑之證據及其認定之理由，為刑事訴訟法第310
    條第1款所明定。而毒品危害防制條例第4條之販賣毒品罪，
    以行為人具有營利之意圖為其構成要件，是論處被告以該條
    之販賣毒品罪，自應於判決書事實欄就被告具有營利之意圖
    明白認定，並於理由欄說明其認定被告具有營利意圖之事實
    所憑之證據及認定之理由。如理由內就此未為說明，即屬刑
    事訴訟法第379條第14款所定判決不備理由之當然違背法令(
    最高法院101年度台上字第2640號判決參照)，原判決雖於事
    實欄記載被告本件販賣第二級毒品甲基安非他命犯行有營利
    之意圖，然於理由內則未就據以認定被告有營利意圖所憑之
    證據及理由詳加說明，顯有判決理由不備之違法。⑵本件並
    無事證足認被告犯罪有特殊之原因與環境，在客觀上足以引
    起一般同情，即使宣告法定最低度刑猶嫌過重之情事，原判
    決竟以被告販賣對象僅1人，且證人陳順益多年前即已開始
    施用毒品，本案被告販賣次數、數量、金額非鉅，與大盤、
    中盤商行為有別，依修正前、後之毒品危害防制條例第17條
    第2項規定減刑，仍有情輕法重之情形為由，逕依刑法第59
    條之規定予以酌減，然被告本案販賣毒品之對象固僅1人，
    但次數有3次，且金額高達9,000元，犯案情節並非十分輕微
    ，其犯行造成毒品擴散，對社會治安具有相當程度危害，被
    告販賣第二級毒品犯行因偵、審自白規定之減刑事由，其法
    定刑已大幅減輕其刑，其得量處之最輕法定本刑為3年6月、
    5年，衡其犯罪情節，再斟酌毒品危害防制條例第4條第2項
    修正加重處罰，以遏止毒品氾濫之意旨，原判決適用刑法第
    59條規定酌減其刑，並定其應執行之刑為3年2月，所處之刑
    較毒品危害防制條例修正前實務上一般判決處刑更輕，造成
    法令修正諭命處罰之刑度越重，以宣示政府戒絕毒品之決心
    ，法院卻反其道而行，輕縱販毒行為，原判決顯有未洽，不
    言自明。檢察官以原判決依被告自白減輕後，再以被告本案
    有情輕法重情形酌減其刑，然被告情狀並無任何值得同情之
    處，依自白減刑後，再予酌減其刑，所處刑期過低有失衡平
    ，指摘原判決不當，為有理由，且原判決另有上開可議，自
    應由本院予以撤銷改判，以期適法。
㈡、本院審酌被告販賣甲基安非他命之行為，非但戕害他人身心
    ，有害國民健康，更可能引發各種犯罪，對國家社會治安之
    危害非淺，且被告本案被訴販賣之次數達3次，販賣金額不
    低合計高達9,000元，犯罪惡性非輕，惟被告並無前科，有
    臺灣高等法院被告前案紀錄表在卷可參，素行尚佳，自偵查
    、原審以迄本院審理時一致坦承犯行，犯後態度良好，暨被
    告自承為大專肄業，智識程度不低，未婚，並無子女，與其
    父同住，目前從事營造業，月入約25,000元至26,000元，有
    正當工作及合法收入等家庭、經濟狀況及其他一切情狀，分
    別量處如附表編號1至3「本院諭知主文欄」所示之刑。
㈢、按數罪併罰之定應執行之刑，係出於刑罰經濟與責罰相當之
    考量，並非予以犯罪行為人或受刑人不當之利益，為一種特
    別的量刑過程，相較於刑法第57條所定科刑時應審酌之事項
    係對一般犯罪行為之裁量，定應執行刑之宣告，乃對犯罪行
    為人本身及所犯各罪之總檢視，除應考量行為人所犯數罪反
    應出之人格特性，並應權衡審酌行為人之責任與整體刑法目
    的及相關刑事政策，在量刑權之法律拘束性原則下，依刑法
    第51條第5款之規定，採限制加重原則，資為量刑自由裁量
    權之外部界限，並應受法秩序理念規範之比例原則、平等原
    則、責罰相當原則、重複評價禁止原則等自由裁量權之內部
    抽象價值要求界限之支配，使以輕重得宜，罰當其責，俾符
    合法律授與裁量權之目的，以區別數罪併罰與單純數罪之不
    同，兼顧刑罰衡平原則(最高法院100年度台上字第21號判決
    意旨參照)。又數罪併罰定應執行刑之裁量標準，法無明文
    ，然其裁量仍應兼衡罪責相當及特別預防之刑罰目的，具體
    審酌整體犯罪過程之各罪關係(例如各行為彼此間之關聯性
    、數罪間時間、空間、法益之異同性、所侵害法益之專屬性
    或同一性、數罪對法益侵害之加重效應等)及罪數所反應行
    為人人格及犯罪傾向等情狀綜合判斷，為妥適之裁量，仍有
    比例原則及公平原則之拘束，倘違背此內部界限而濫用其裁
    量，仍非適法(最高法院104年度台抗字第718號裁定意旨參
    照)。因之，刑法第51條數罪併罰定執行刑之立法方式，非
    以累加方式定應執行刑，如以實質累加之方式定應執行刑，
    則處罰之刑度顯將超過其行為之不法內涵，而違反罪責原則
    ，及考量因生命有限，刑罰對被告造成之痛苦程度，係隨刑
    度增加而生加乘效果，而非以等比方式增加，是則以隨罪數
    增加遞減其刑罰之方式，當足以評價被告行為之不法性之法
    理(即多數犯罪責任遞減原則)，且定應執行刑之裁量時，亦
    應考量罪責相當、刑罰目的、各罪關係、侵害法益及罪數暨
    行為人人格及犯罪傾向等情狀綜合判斷。本案依上述實務見
    解揭示之限制加重原則，考量被告本案數次犯行之期間均集
    中於109年7月間，且其犯罪類型及侵害法益同質性甚高，被
    告復於犯後就全部犯行均在偵、審中自白，於定應執行刑時
    ，不宜給予過重刑罰，但亦應考量被告所犯之罪，對社會整
    體秩序及他人健康之危害亦不輕，仍不宜輕縱等情，併定被
    告應執行有期徒刑5年6月。
㈣、另犯第4條至第9條、第12條、第13條或第14條第1項、第2項
    之罪者，其供犯罪所用之物，不問屬於犯罪行為人與否，均
    沒收之，毒品危害防制條例第19條第1項定有明文。經查，
    被告為警持原審法院核發之搜索票，在其住處查扣之門號00
    0000000號行動電話(含SIM卡1張)為被告所有，並作為被告
    犯附表所示販賣毒品犯行時所用之聯絡工具，被告所有上開
    行動電話及門號晶片卡，應依毒品危害防制條例第19條第1
    項規定，分別於其所犯上開各罪項下諭知沒收。此外，犯罪
    所得，屬於犯罪行為人者，沒收之；前2項之沒收，於全部
    或一部不能沒收或不宜執行沒收時，追徵其價額，刑法第38
    條之1第1項前段、第3項分別定有明文。被告所犯如附表所
    示販賣毒品犯行，因而分別取得之現金分別為3,000元、3,0
    00元、1,000元，雖均未扣案，然此為被告犯如附表所示販
    賣第二級毒品罪所得之財物，且均無刑法第38條之2第2項規
    定之情形，自均應依刑法第38條之1第1項前段、第3項規定
    分別宣告沒收，於全部或一部不能沒收或不宜執行沒收時，
    均追徵其價額。上開宣告之多數沒收，依刑法第40條之2第2
    項規定，併執行之。　　
五、依刑事訴訟法第369條第1項前段、第364條、第299條第1項
    前段，修正前毒品危害防制條例第4條第2項、毒品危害防制
    條例第4條第2項、修正前毒品危害防制條例第17條第2項、
    毒品危害防制條例第17條第2項、第19條第1項，刑法第2條
    第1項前段、第11條前段、第51條第5款、第38條之1第1項、
    第3項、第40條之2第1項，判決如主文。
本案經檢察官白覲毓提起公訴，檢察官羅瑞昌提起上訴，檢察官
趙中岳到庭執行職務。
中　　華　　民　　國　　110 　年　　8 　　月　　 25 　日
                  刑事第六庭    審判長法　官  張瑛宗
　　　　　　　　　　　　　　　　　　　法　官  林逸梅
                                      法　官  李秋瑩
以上正本證明與原本無異。
如不服本判決應於收受送達後20日內向本院提出上訴書狀，其未
敘述上訴理由者，並得於提起上訴後20日內向本院補提理由書（
均須按他造當事人之人數附繕本）「切勿逕送上級法院」。
　　　　　　　　　　　　　　　　　　　書記官  劉紀君
中　　華　　民　　國　　110 　年　　8 　　月　　25　　日
附錄本案論罪科刑法條全文
（修正前）毒品危害防制條例第4條
製造、運輸、販賣第一級毒品者，處死刑或無期徒刑；處無期徒
刑者，得併科新臺幣2千萬元以下罰金。
製造、運輸、販賣第二級毒品者，處無期徒刑或7年以上有期徒
刑，得併科新臺幣1千萬元以下罰金。
製造、運輸、販賣第三級毒品者，處7年以上有期徒刑，得併科
新臺幣7百萬元以下罰金。
製造、運輸、販賣第四級毒品者，處5年以上12年以下有期徒刑
，得併科新臺幣3百萬元以下罰金。
製造、運輸、販賣專供製造或施用毒品之器具者，處1年以上7年
以下有期徒刑，得併科新臺幣1百萬元以下罰金。
前五項之未遂犯罰之。
毒品危害防制條例第4條
製造、運輸、販賣第一級毒品者，處死刑或無期徒刑；處無期徒
刑者，得併科新臺幣3千萬元以下罰金。
製造、運輸、販賣第二級毒品者，處無期徒刑或10年以上有期徒
刑，得併科新臺幣1千5百萬元以下罰金。
製造、運輸、販賣第三級毒品者，處7年以上有期徒刑，得併科
新臺幣1千萬元以下罰金。
製造、運輸、販賣第四級毒品者，處5年以上12年以下有期徒刑
，得併科新臺幣5百萬元以下罰金。
製造、運輸、販賣專供製造或施用毒品之器具者，處1年以上7年
以下有期徒刑，得併科新臺幣1百50萬元以下罰金。
前五項之未遂犯罰之。
附表：
編號 販賣對象 時間、地點、金額及交易方式 原判決諭知主文 本院諭知主文 1 陳順益 黃晨皓先以門號0000000000號行動電話內建通訊軟體LINE，於109年7月10日下午1時22分許起，與陳順益聯繫交易甲基安非他命事宜，雙方於109年7月10日晚間8時56分許，在臺南市○區○○路000巷00號外見面，以一手交錢一手交貨之方式，由黃晨皓交付甲基安非他命1包予陳順益，並收受陳順益交付之3,000元現金。 黃晨皓犯販賣第二級毒品罪，處有期徒刑貳年陸月。扣案行動電話壹支（廠牌：APPLE；含門號○○○○○○○○○○號之SIM卡壹張）沒收；未扣案之犯罪所得新臺幣參仟元沒收，於全部或一部不能沒收或不宜執行沒收時，追徵其價額。 黃晨皓販賣第二級毒品，處有期徒刑參年捌月，扣案門號0000000000號行動電話壹支(含SIM卡壹張)沒收之；未扣案販賣第二級毒品所得新臺幣參仟元沒收之，於全部或一部不能沒收或不宜執行沒收時，追徵其價額。 2  黃晨皓先以門號0000000000號行動電話內建通訊軟體LINE，於109年7月12日上午9時23分許起，與陳順益聯繫交易甲基安非他命事宜，雙方於109年7月12日晚間10時1分許，在臺南市○○區○○街000號附近超商外見面，以一手交錢一手交貨之方式，由黃晨皓交付甲基安非他命1包予陳順益，並收受陳順益交付之3,000元現金。 二級毒品罪，處有期徒刑貳年陸月。扣案行動電話壹支（廠牌：APPLE；含門號○○○○○○○○○○號之SIM卡壹張）沒收；未扣案之犯罪所得新臺幣參仟元沒收，於全部或一部不能沒收或不宜執行沒收時，追徵其價額。 黃晨皓販賣第二級毒品，處有期徒刑參年捌月，扣案門號0000000000號行動電話壹支(含SIM卡壹張)沒收之；未扣案販賣第二級毒品所得新臺幣參仟元沒收之，於全部或一部不能沒收或不宜執行沒收時，追徵其價額。 3  黃晨皓先以門號0000000000號行動電話內建通訊軟體LINE，於109年7月16日上午9時16分起，與陳順益聯繫交易甲基安非他命事宜，雙方於109年7月17日上午8時58分許，在臺南市○區○○○路○段00巷00號陳順益住處見面後，由黃晨皓交付甲基安非他命1包予陳順益，並收受陳順益交付之1,000元現金，其餘2,000元價金黃晨皓同意陳順益先賒欠，日後再由陳順益以匯款方式給付，惟至今尚未取得。 黃晨皓犯販賣第二級毒品罪，處有期徒刑貳年拾月。扣案行動電話壹支（廠牌：APPLE；含門號○○○○○○○○○○號之SIM卡壹張）沒收；未扣案之犯罪所得新臺幣參仟元沒收，於全部或一部不能沒收或不宜執行沒收時，追徵其價額。 黃晨皓販賣第二級毒品，處有期徒刑伍年貳月，扣案門號0000000000號行動電話壹支(含SIM卡壹張)沒收之；未扣案販賣第二級毒品所得新臺幣壹仟元沒收之，於全部或一部不能沒收或不宜執行沒收時，追徵其價額。